臺灣桃園地方法院刑事判決　　　　　　　　　　　　　九十一年度訴字第八二四號
　　公　訴　人　臺灣桃園地方法院檢察署檢察官
　　被　　　告　丁○○
右列被告因毒品危害防制條例案件，經檢察官提起公訴（九十一年度偵字第三九七０
號），本院判決如左：
    主  文
丁○○連續販賣第二級毒品，處有期徒刑參年拾月。扣案之如附表一、二所示第二級
毒品ＭＤＭＡ、ＭＤＡ、大麻及第三級毒品愷他命均沒收銷燬之；扣案之霹靂包壹個
沒收；未扣案之販賣第二、三級毒品所得之財物新台幣柒仟元沒收之，如全部或一部
不能沒收時，以其財產抵償之。其餘被訴轉讓第二級毒品、第三級毒品部分無罪。
    事  實
一、丁○○明知ＭＤＭＡ（Ｎ, -二甲基-3,4-（亞甲二氧基）苯以基胺）、ＭＤＡ（
    亞甲基雙氧安非他命）、大麻均係毒品危害防制條例第二條第二項第二款所公告
    管制之第二級毒品，愷他命（Ｋetamine）則為第三級毒品（行政院於民國九十
    一年一月二十三日以台九十一法字第０九一０００一六０六五號公告管制為第三
    級毒品），不得非法持有、轉讓及販賣，竟基於販賣第二級毒品ＭＤＭＡ、ＭＤ
    Ａ、大麻及第三級毒品愷他命營利之犯意，於九十一年二月底某日，在桃園縣桃
    園市○○路陸橋下，向不詳姓真實姓名、年籍、住居所綽號「少東」之成年男子
    ，以每顆新台幣（下同）二百元之價格販入含有第二級毒品ＭＤＭＡ、ＭＤＡ成
    分之搖頭丸三百五十顆，以每瓶八百元價格販入第三級毒品愷他命五十瓶，以每
    支一百元價格販入大麻煙九十支，及以一千元價格販入毛重三．五公克大麻一包
    。丁○○於販入上開毒品後，先將上開大麻一包放在其桃園市○○○路一一二巷
    三號六樓住處，基於販賣毒品之概括犯意，旋自九十一年三月六日起至同年月八
    日止，在桃園市○○路三六六號六樓「世紀迪斯可ＰＵＢ」，先後同時將含有Ｍ
    ＤＭＡ、ＭＤＡ成分之搖頭丸以每顆三百元、大麻煙每支一百五十元、愷他命每
    瓶一千元之價格，出售予至「世紀迪斯可ＰＵＢ」消費之不詳真實姓名、住居所
    之客人三人，連續共售出搖頭丸五顆（共販得一千五百元）、大麻煙十支（共販
    得一千五百元）、愷他命四瓶（共販得四千元），販賣所得為共計七千元，而前
    後獲利一千八百元。嗣於九十一年三月八日一時許，為警在上址「世紀迪斯可Ｐ
    ＵＢ」查獲，並當場扣得其意圖販賣而販入如附表一所示搖頭丸，大麻煙，愷他
    命（數量及含有之成分如附表所示），及其所有供裝帶如附表一所示毒品所用之
    霹靂包一個；旋丁○○再帶同警方至其位於桃園縣桃園市○○○街一一二巷三號
    六樓住處，扣得如附表二所示大麻一包。
二、案經桃園縣警察局桃園分局報告台灣桃園地方法院檢察署檢察官偵查起訴。
    理  由
一、訊據被告丁○○固坦承伊於上開時、地，持有如附表一所示毒品為警查獲之事實
    ，惟矢口否認有何販賣毒品之犯行，辯稱：毒品係綽號「少東」的男子給伊，伊
    於九十一年三月八日凌晨一時在世紀舞廳向「少東」買入上開毒品，係為供自己
    施用，並未販賣；且整批購買較為便宜，所以才一次購買如此多的數目，警察亦
    有訊問在場的舞客，都沒有人承認曾向其購買毒品。至之前於警訊時承認販賣毒
    品，是警員以手銬從後銬住，徒手打其肚子，遭刑求所致；另於初次偵查中承認
    販賣毒品，是因為警員說如果不照警訊所說，警察就要將車子及其他財產扣押云
    云。經查：
（一）、被告於本院辯稱：於警訊時承認販賣毒品，是遭警員刑求所致，而於初次偵
        查中承認販賣毒品，是因為警員說如果不照警訊所說，警察就要將車子及其
        他財產扣押云云，而否認其警訊自白之任意性；而關於警訊時被告之自白是
        否具備任意性一節，經核本院質之查獲本案及製作被告警訊筆錄之員警甲○○、丙○○及乙○○均堅決否認有何刑求及脅迫取供之事（見本院九十一年
        七月五日筆錄）；復查被告指稱，遭員警以手銬銬住後毆打其肚子之方式刑
        求，然據本院向台灣桃園看守所函查被告入所時之內外傷紀錄情形，其中被
        告並無有外傷之情形，且被告於羈押入看守所時亦自述：無內外傷、無病等
        語，有台灣桃園看守所九十一年七月四日桃所澄衛勒字第０九一００００四
        二五號函及收容人內外傷紀錄表、健康檢查表在卷足按，則被告若有遭警以
        毆打其肚子方式刑求，當會檢出其受傷之情狀。復觀之，被告於經警移送檢
        察官偵訊時，亦未抗辯遭警刑求及脅迫一節，亦據被告供述在卷，則果如被
        告所稱其於警訊遭刑求及脅迫，其警訊自白非出於任意性，理應於警方移送
        檢察官偵查時，即向檢察官表明遭警刑求及脅迫並要求驗傷，方屬正途，被
        告並未據此而為，嗣於本院抗辯遭警刑求，則其真實性，實值懷疑。且依上
        述看守所之收容人內外傷紀錄表、健康檢查表所載，並未有被告受傷之紀錄
        ，可見被告否認其警訊自白之任意性云云，即屬無據。
（二）、右揭被告基於販賣第二級毒品ＭＤＭＡ、ＭＤＡ、大麻及第三級毒品愷他命
        營利之犯意，於九十一年二月底某日，在桃園縣桃園市○○路陸橋下，向綽
        號「少東」者分別以上述價格販入後，再自九十一年三月初某日起至同年月
        八日止在桃園市○○路三六六號六樓「世紀迪斯可ＰＵＢ」，先後同時將含
        有ＭＤＭＡ、ＭＤＡ成分之搖頭丸以每顆三百元、大麻煙每支一百五十元、
        愷他命每瓶一千元之價格，出售予至「世紀迪斯可ＰＵＢ」消費之不詳真實
        姓名、住居所之客人三人，共售出搖頭丸五顆、大麻煙十支、愷他命四瓶，
        共販得為七千元，而前後獲利一千八百元等情，迭據被告於警訊時供稱：「
        我是向綽號「少東」的男子以每顆二百元代價買進搖頭丸，以每瓶八百元買
        進愷他命，以每支一百元買進大麻煙，以每包三．五公克代價一千元買進大
        麻，共買進搖頭丸城堡、藍色ＳＫＹ、黃色ＡＰ、綠色楓葉個一百顆，黃色
        ＴＰ五十顆，愷他命五十瓶，大麻煙九十支，大麻一包，．．．，這些毒品
        是於上個月（九十一年二月）底以電話聯絡他，並在（桃園市○○○路橋橋
        下交易的，我是第一次向他購買毒品。．．．」、「我從今年（九十一年）
        三月初才開始販賣，都在世紀迪斯可ＰＵＢ兜售，搖頭丸以每顆三百元至三
        百五十元賣出、愷他命以每瓶一千元賣出，大麻煙以每支一百五十元賣出，
        ．．．．，從月初（九十一年三月初）至今我只賣出搖頭丸五至十顆、愷他
        命賣四至六瓶、大麻賣出十支左右。」等語（見偵卷第第六頁正、反面）、
        於初次偵查時供稱：伊是在二月底，在桃園市○○路、復興路口之民族路橋
        下，向「少東」買入四百五十顆（按應係三百五十顆）搖頭丸，買入九十支
        大麻煙、愷他命五十瓶，另外還有三點五公克大麻一包，從星期三（九十一
        三月六日）開始在世紀迪斯可ＰＵＢ販賣，搖頭丸每顆賣三百元至三百五十
        元，大麻煙賣一支一百五十元，愷他命賣一瓶一千元，總共賣給三個不特定
        人等語（見偵卷第十八頁反面至第十九頁反面）。經互核被告於警訊時供述
        與被告初次偵查時供述情節大致相符，前後脈絡一致，並無歧異之處，顯非
        杜撰情節。且被告前述供詞，亦與證人即當天查獲被告之警員甲○○、丙○○於偵查中證稱：案發當天，是接獲線報說世紀迪斯可ＰＵＢ有人在賣搖頭
        丸，所以就去臨檢。到達現場後，伊等在角落查獲一個腰包，裡面有毒品和
        一個遙控器，但現場沒有人承認。經過伊等循線追查，被告才承認腰包是他
        的。被告在警局偵訊中本來也說是買來要自己用，後來才承認有賣過等語相
        符（見偵卷第六十六頁反面至第六十七頁反面），而證人甲○○、丙○○與
        被告並無仇隙，當無構詞誣陷被告之必要，其證詞應堪採信，足認被告前開
        供詞之可信性。而被告為警查獲時，現場及循線在其上址住處所扣得如附表
        一、二所示之物品，經送鑑定結果，分別含有第二級毒品ＭＤＭＡ、ＭＤＡ
        及大麻及第三級毒品愷他命成分（詳如附表一、二所示），亦有行政院衛生
        署管制藥品管理局（九一）管檢字第一０四七四四號檢驗成績書及法務部調
        查局調科壹字第０八０００五一七九、00000000000號檢驗通知
        書各乙紙在卷足佐；復有被告所有供裝帶如附表一所示毒品，供其販賣毒品
        所用之霹靂包一個扣案足稽。而扣案之如附表一所示之毒品，係被告帶至「
        世紀迪斯可ＰＵＢ」現場，而為警查獲，亦據證人即「世紀迪斯可ＰＵＢ」
        現場經理於本院調查時證述明確在卷，足見被告基於販賣毒品犯意向綽號「
        少東」者，購進上開毒品後，再分別售予至該ＰＢＵ之三位不詳姓名客人等
        情，堪予認定。
（三）、雖被告辯稱：伊向「少東」買入上開毒品，係為供自己施用，並未販賣；且
        整批購買較為便宜，所以才一次購買如此多的數目，警察亦有訊問查獲時在
        場的舞客，都沒有人承認曾向伊購買毒品云云。惟查：(1)扣案如附表一所示
        之毒品含有ＭＤＭＡ及ＭＤＡ成分之藥錠數量高達二百餘顆、大麻煙亦高達
        七十一支、愷他命更有三十七瓶，且被告亦供稱：最後一次施用大麻是在被
        查獲之一個月前，搖頭丸更久，約在查獲前兩、三個月，愷他命也是兩、三
        個月；被查獲當天，有用「少東」給的「迷幻煙」一支，但是成分不知道；
        另外有將一顆搖頭丸丟到啤酒裡，但是僅喝了一口等語（見偵卷第第七十四
        頁反面至第七十五頁），而被告為警查獲當日所採得之尿液，經送台北榮民
        總醫院鑑定，安非他命、ＭＤＭＡ、大麻、愷他命、可待因均呈陰性反應，
        而嗎啡確認為陽性反應（施用第一級毒品部分另案由檢察官處理），有該院
        所出具臨床毒物科檢驗報告一紙在卷可資佐證，而被告既可長達數月不施用
        毒品，對於毒品之需求及依賴當非深。且ＭＤＡ、ＭＤＭＡ、大麻、愷他命
        均係量少價昂之物，對施用毒品之人而言，縱係殘渣，亦足珍貴，而以台灣
        地區之氣候環境潮濕，上開毒品極易受潮，將有保存過程中發生耗損而致可
        施用之份量減少之可能，本件被告持有之毒品數量如此龐大，客觀上顯非僅
        供個人施用，又如僅供自己施用，何須隨身攜帶？是被告所辯，實與常情不
        符，殊無可信。(2)又證人甲○○、丙○○於偵查中證稱：當天在場舞客有三
        、四十人，但是因為全力在找查獲毒品為何人所有，所以沒有搜索其他人等
        語（見偵卷第第六十七頁正、反面）。且施用毒品係違法行為，依現行規定
        ，違反者除有被判處徒刑可能外，另需受有至勒戒、戒治處所觀察、勒戒或
        強制戒治等不利益，故現場無人承認向被告購買毒品，宜屬當然，故亦難以
        現場無人承認向被告購買毒品即執為對被告有利之認定。
（四）、又本件辯護人復辯稱：本件被告否認販毒行為，且亦無販售毒品之確切對象
        及時間，本件僅有被告於警訊及初次偵中自白，並無其他補強證據，故不能
        證明被告犯罪云云，然查：按販賣毒品罪，係行為人明知其為毒品，意圖販
        賣營利，而將毒品購入或賣出，有一於此，不必二者兼備，其犯罪即屬完成
        ，此與意圖販賣而持有毒品罪，係指行為人以意圖販賣營利以外之原因而持
        有毒品，其後始起意營利販賣者（例如因為他人之贈與或寄藏而持有，嗣後
        始起意為販賣者而言），並不相同。因此，所謂販賣毒品者，並不以販入之
        後，復行賣出為必要條件，只要以營利為目的，將毒品購入或賣出，有一於
        此，其犯罪就已經完成，故不論販入或賣出之行為，皆屬販賣行為之一部分
        。本案被告雖矢口否認販賣第二級、第三級毒品之行為，然就被告所坦認購
        入毒品數量及其在「世紀迪斯可ＰＵＢ」查獲如附表一所示毒品之觀之，被
        告所販入之毒品數量甚鉅，與一般施用者之用量，要屬懸殊，被告當係為意
        圖營利（賺取價差、量差）而販入，並伺機出售；且被告俟後於警訊時及初
        次偵查中亦坦認，已以上述價格及數量出售給三位不詳姓名客人，已如前述
        ；再者，無論販賣者或買受者，均係違法行為，而買受者因恐遭查獲，更不
        可能留下任何資料，以供警方循線查察；故有關販賣毒品之行為，除非別有
        事證，證明被告確無販賣毒品之犯行外，尚難以不知買受者之真實姓名，即
        遽認非法販賣毒品之證據有所未足，致使知過而坦承者難辭重典，飾詞否認
        者反得僥倖，而失事裡之平。況本案被告確有以營利之意思販賣毒品犯行，
        已據被告於警訊時及初次偵查中自白，及上開證人之證述、扣案之如附表一
        、二毒品等其他必要之補強證據，已足認定被告本件犯行，辯護意旨容有誤
        會。綜上所述，被告空言否認犯行，顯係卸責之詞，委無足採。事證明確，
        被告犯行，均堪予認定。
二、按ＭＤＭＡ、ＭＤＡ、大麻及愷他命分別屬於毒品危害防制條例第二條第二項第
    二款、第三款規定之第二級毒品及第三級毒品。被告意圖營利販賣，核其所為係
    犯毒品危害防制條例第四條第二項、第三項之販賣第二級、第三級毒品罪。至於
    被告自販入後，其後繼續性之持有，屬於行為之繼續，其販賣毒品前後之持有毒
    品行為，即應為販賣之高度行為所吸收，均不另論罪。又被告連續販賣第二級毒
    品、第三級毒品之犯行，各時間緊接，構成要件相同，顯均係基於概括犯意為之
    ，應論以連續犯之一罪，並各依法加重其刑（其中販賣第二級毒品，法定本刑無
    期徒刑部分不加重）。被告同一行為分別販賣含有第二級毒品搖頭丸（含有第二
    級毒品ＭＤＭＡ、ＭＤＡ成分）、大麻及第三級毒品愷他命予不詳姓名三位客人
    ，係一行為觸犯二罪名，應從較重之販賣第二級毒品罪處斷，公訴人認應分論併
    罰，容有誤會。又公訴意旨另以：被告向綽號「少東」者同時購買第四級管制藥
    品硝甲西泮之藥錠五顆，而持有之，然查硝甲西泮（Ｎimetaz epam）係屬管制
    藥品管理條例所公告管制之第四級管制藥品，有行政院衛生署管制藥品管理局（
    九一）管檢字第一０四七四四號檢驗成績書乙紙在卷足稽，而現行毒品危害防制
    條例對於持有第四級管制藥品並無處罰之規定，雖管制藥品管理條例第五章對於
    未依該條例之規定買賣第四級管制藥品，有處以罰鍰之規定，惟此係行政罰之範
    疇，與被告是否觸犯刑事罰無涉，並此敘明。又被告雖供稱，其毒品係來自綽號
    「少東」者，然並未具體提供檢調機關確切資料以供查緝綽號「少東」者，已據
    證人即員警甲○○、丙○○於偵查中證述在卷，且本院向台灣桃園地方法院檢察
    署檢察官函詢是否因被告供述，而查獲綽號「少東」者，經檢察官指揮員警偵辦
    結果，據函覆：交查毒品來源綽號「少東」者乙案，經查「少東」無真實姓名年
    級資料及電話，以致無法查緝在卷，有桃園縣警察局桃園分局九十一年八月七日
    桃警分刑字第四００四四號函存卷足佐，是並未因被告供明毒品來源而破獲毒品
    來源，尚與毒品危害防制條例第十七條減刑之要件未符。惟查被告涉世未深，因
    耽於逸樂於ＰＵＢ缺錢花用，並另結識綽號「少東」者毒販，為獲取不法利益，
    甘淪為其下游毒販，而販售搖頭丸、大麻、愷他命給不特定人施用，助長毒品泛
    濫，惟其販賣所得七千元，尚屬非多，本院認其法律常識不足，而前後僅獲利一
    千八百元，倘處以前開罪名最低刑度七年有期徒刑，猶嫌過重，顯有情輕法重之
    虞，綜觀被告犯行尚憫恕之處，爰依刑法第五十九條規定，減輕其刑，並先加後
    減之。爰審酌被告犯罪動機、目的、手段、所生危害、年輕識淺，誤罹刑典，及
    犯後態度尚稱良好等情狀，量處如主文所示之刑，以資懲儆。扣案之如附表一、
    二所示含有第二級毒品ＭＤＭＡ、ＭＤＡ成分之搖頭丸（其中ＭＢＤＢ、咖啡因
    成分與毒品ＭＤＭＡ、ＭＤＡ無法析離）、大麻及第三級毒品愷他命，係查獲之
    毒品，且供被告販賣毒品所用，依毒品危害防制條例第十八條第一項前段規定均
    沒收銷燬之；又未扣案之被告販賣毒品所得七千元，依同條例第十九條第一項規
    定沒收之，如全部或一部不能沒收時，以其財產抵償之。而扣案之霹靂包一個，
    係被告所有供販賣毒品所用之物，已如前述，爰依同條例第十九條第一項規定宣
    告沒收。至扣案之咖啡研磨機一台及號碼0000000000號行動電話一支
    ，雖均係被告所有，然並無證據證明供本案犯罪所用之物，爰不併予宣告沒收。
三、（一）公訴意旨另略以：被告丁○○向不詳姓真實姓名、年籍、住居所綽號「少
    東」之成年男子購買第二級毒品ＭＤＭＡ、ＭＤＡ、大麻及第三級愷他命後，自
    九十一年三月初起，先後在「世紀迪斯可ＰＵＢ」轉讓予不詳姓名人士施用，因
    認被告涉犯毒品危害防制條例第八條第二項、第三項轉讓第二級、第三級毒品罪
    嫌。（二）公訴人認被告涉犯右揭罪嫌，無非係以被告於警訊時及初次偵查中供
    承不諱，為其主要論據。（三）按被告之自白不得作為有罪判決之唯一依據，仍
    應調查其他必要證據，以查其是否與事實相符，刑事訴訟法第一百五十六條第二
    項定有明文，又犯罪事實應依證據認定之，無證據不得推定其犯罪事實，又不能
    證明被告犯罪者，應諭知無罪之判決，刑事訴訟法第一百五十四條、第三百零一
    條第一項分別定有明文。次按事實之認定，應憑證據，如未能發現相當證據，或
    證據不足以證明，自不能以推測或擬制之方法，為裁判基礎，最高法院四十年台
    上字第八六號判例參照。又認定犯罪事實，所憑之證據，雖不以直接證據為限，
    間接證據亦包括在內，然無論直接或間接證據，其為訴訟上之證明，須於通常一
    般之人均不致於有所懷疑，而得確信其為真實之程度者，始得據之為有罪之認定
    ，倘其證明尚未達到此一程度，雖有合理性懷疑之存在時，尚無從為有罪之認定
    ，此亦有最高法院七十六年台上字第四九八六號判例可資參照，且認定不利於被
    告之事實，須依積極證據，苟積極證據不足為不利於被告事實之認定時，即應為
    有利於被告之認定，更不必有何有利之證據，最高法院三十年上字第八一六號判
    例亦著有明文可資參照。（四）本件訊據被告堅決否認有何此部分公訴人所指之
    犯行。經查：被告雖於警訊時及初次偵查中自白於上開時地，轉讓第二級毒品搖
    頭丸（含ＭＤＭＡ、ＭＤＡ成分）、大麻及第三級毒品，供不詳人士施用，惟關
    於被告究係轉讓若干數量？以何種方式轉讓？並無積極證據足資證明被告此部分
    之所述與事實相符。再者，被告為何不計成本無償轉讓給不詳人士施用？又其在
    上開公眾得出入之場所無償轉讓毒品，未獲取任何利益，豈會無顧慮為警查獲？
    且公訴人復未提出相關證據以供本院查證，被告此部分犯行之真實性；則被告是
    否有此部分之犯行即值合理懷疑。此外，復查無其他積極證據足資證明被告有此
    部分之犯行，揆諸前開法律之規定及最高法院之判例要旨，被告此部分之犯行不
    能證明，揆諸上開規定，故此部分自應為被告無罪之諭知。
據上論斷，應依刑事訴訟法第二百九十九條第一項前段，毒品危害防制條例第四條第
二項、第三項、第十八條第一項前段、第十九條第一項，刑法第十一條、第五十六條
第五十五條、第五十九條判決如主文。
本案經檢察官吳廣莉到庭執行職務。
中      華      民      國      九十一    年      八      月     九     日
                                 臺灣桃園地方法院刑事第四庭
                                   法  官   邱  滋  杉
右正本證明與原本無異。
如不服本判決，應於判決送達後十日內向本院提出上訴狀( 應附繕本 )，上訴於
臺灣高等法院。
                                       書記官   周  巧  屏
中      華      民      國      九十一    年      八      月    十三    日
附表一：
┌───┬─────────┬─────────┬─────┬──────
│編號  │毒 品 外 觀       │所含成分          │數  量    │備        註
│      │                  │        │          │
│      │                  │                  │          │
├───┼─────────┼─────────┼─────┼──────
│一    │藍色圓形錠，一面印│檢出第二級毒品ＭＤ│五十二顆  │其中另檢出Ｍ
│      │有'ＳＫＹ'字樣。  │ＭＡ成分。        │          │ＤＭＢ並非公
│      │                  │                  │          │告管之毒品。
│      │                  │                  │          │
│      │                  │                  │          │
│      │                  │                  │          │
├───┼─────────┼─────────┼─────┼──────
│二    │草綠色圓形錠，一面│檢出第二級毒品ＭＤ│五十八顆  │其中另檢出Ｍ
│      │有中分線，另一面印│ＭＡ成分。        │          │ＤＭＢ及咖啡
│      │有'   '圖樣。     │                  │          │因（Caffeine
│      │                  │                  │          │）並非公告管
│      │                  │                  │          │之毒品。
│      │                  │                  │          │
│      │                  │                  │          │
├───┼─────────┼─────────┼─────┼──────
│三    │綠色圓形錠，一面有│檢出第二級毒品ＭＤ│一顆      │同右
│      │中分線，另一面印有│ＭＡ成分。        │          │
│      │'   '圖樣。       │                  │          │
│      │                  │                  │          │
│      │                  │                  │          │
├───┼─────────┼─────────┼─────┼──────
│四    │深黃色圓形錠，一面│檢出第二級毒品ＭＤ│四十七顆。│其中另檢出Ｍ
│      │印有'Ap'字樣。    │ＭＡ成分。        │          │ＤＭＢ並非公
│      │                  │                  │          │告管之毒品。
│      │                  │            │          │
│      │                  │                  │          │
│      │                  │                  │          │
├───┼─────────┼─────────┼─────┼──────
│五    │黃色圓形錠，一面印│檢出第二級毒品ＭＤ│二十七顆及│
│      │有'Tp'字樣。      │Ａ成分。          │碎裂錠。  │
│      │                  │                  │          │
│      │                  │                  │          │
│      │                  │                  │          │
├───┼─────────┼─────────┼─────┼──────
│六    │黃色圓形錠，一面有│檢出第二級毒品ＭＤ│六十八顆  │其中另檢出Ｍ
│      │中分線，另一面印有│ＭＡ成分。        │          │ＤＭＢ及咖啡
│      │'   '圖樣。       │                  │          │因（Caffeine
│      │                  │                  │          │）並非公告管
│      │                  │                  │          │之毒品。
├───┼─────────┼─────────┼─────┼──────
│七    │白色粉末          │檢出愷他命（Ｋetam│三十七瓶  │
│      │                  │ine）成分。       │          │
│      │                  │                  │          │
│      │                  │                  │          │
│      │                  │                  │          │
├───┼─────────┼─────────┼─────┼──────
│八    │煙捲              │檢驗結果均含有第二│七十一支  │合計煙捲重二
│      │                  │級第二四項毒品二四│          │四．七一公克
│      │                  │大麻成分。        │          │，包裝重一．
│      │                  │                  │          │四五公克。
│      │                  │                  │          │
│      │                  │                │          │
│      │                  │                  │          │
└───┴─────────┴─────────┴─────┴──────
附表二：
┌───┬─────────┬─────────┬─────┬──────
│編號  │毒 品 外 觀       │所含成分          │數  量    │備        註
│      │                  │                  │          │
│      │                  │                  │          │
├───┼─────────┼─────────┼─────┼──────
│一    │煙草              │檢驗結果均含有第二│一袋      │煙草重二．二
│      │                  │級第二四項毒品二四│          │四公克，包裝
│      │                  │大麻成分。        │          │重一．二０公
│      │                  │                  │          │克。
│      │                  │                  │          │
│      │                  │                  │          │
│      │                  │                  │          │
└───┴─────────┴─────────┴─────┴──────
附錄法條
毒品危害防制條例第四條
製造、運輸、販賣第一級毒品者，處死刑或無期徒刑；處無期徒刑者，得併科新臺幣
一千萬元以下罰金。
製迼、運輸、販賣第二級毒品者，處無期徒刑或七年以上有期徒刑，得併科新台幣七
百萬元以下罰金。
製造、運輸、販賣第三級毒品者，處五年以上有期徒刑，得併科新臺幣五百萬元以上
罰金。
製迼、運輸、販賣專供製迼或施用毒品之器具者，處一年以上七年以下有期徒刑，得
併科新臺幣一百萬元以下罰金。
前四項之未遂犯罰之。
毒品危害防制條例第十八條第一項
查獲之毒品及專供製造或施用毒品之器具，不問屬於犯人與否，均沒收銷燬之。但合
於醫藥或研究之用者，得不予銷燬。
